臺灣嘉義地方法院刑事判決　　　　　　　100年度易字第492號
公　訴　人　臺灣嘉義地方法院檢察署檢察官
被　　　告　鄭宏嘉
上列被告因竊盜等案件，經檢察官聲請簡易判決處刑（100年度
偵字第4370號、第4539號），本院認不宜以簡易判決處刑，改依
通常程序審理，被告於準備程序中就被訴事實為有罪之陳述，本
院裁定依簡式審判程序審理，判決如下：
    主  文
鄭宏嘉犯侵入住宅竊盜罪，累犯，處有期徒刑柒月；又犯竊盜罪
，累犯，處有期徒刑月。應執行有期徒刑玖月。
    犯 罪 事 實
一、鄭宏嘉前因竊盜案件，經臺灣臺南地方法院於民國98年2月2
    7日，以97年度易字第2052號判決判處應執行刑有期徒刑1年
    6月確定，於99年5月3日縮刑期滿執行完畢。詎仍不知悔改
    ，復意圖為自己不法之所有，基於竊盜之各別犯意，(一)先於
    100年5月26日17時25分許，見嘉義縣水上鄉○○村○○路38
    號林芳盛住處大門未鎖，無故侵入，徒手竊取林芳盛所有之
    新臺幣1,200元，得手後離去；(二)另行起意，於100年5月29
    日13時58分許，在嘉義縣水上鄉○○村○○路116號前，徒
    手竊取蔡國杉腳踏車1台，得手後離去。嗣經林芳盛、蔡國
    杉報警，經警循線查獲鄭宏嘉，而悉上情。
二、案經嘉義縣警察局水上分局報告臺灣嘉義地方法院檢察署檢
    察官偵查起訴。
    理  由
壹、程序事項
    按除簡式審判程序及簡易程序及第376條第1款、第2款所列
    之罪之案件外，第一審應行合議審判，又除被告所犯為死刑
    、無期徒刑、最輕本刑為3年以上有期徒刑之罪或高等法院
    管轄第一審案件者外，於刑事訴訟法第273條第1項程序進行
    中，被告先就被訴事實為有罪之陳述時，審判長得告知被告
    簡式審判程序之旨，並聽取當事人、代理人、辯護人及輔佐
    人之意見後，裁定進行簡式審判程序，刑事訴訟法第284條
    之1、第273條之1第1項分別定有明文。查本件被告鄭宏嘉所
    犯係屬刑事訴訟法第376條第2款所列之罪，依法獨任進行審
    理程序，又被告於本院行準備程序時就被訴事實為有罪之陳
    述，依前揭規定，經聽取當事人之意見後，裁定改行簡式審
    判程序。另簡式審判程序之證據調查，依刑事訴訟法第273
    條之2規定，不適用證據提示、交互詰問及傳聞法則有關證
    據能力限制等規定，是卷內所列之各項證據，自得作為證據
    ，合先敘明。
貳、實體事項
一、前揭犯罪事實，業據被告於本院行準備程序及審理時坦承不
    諱（見本院卷第23、26頁），核與證人即被害人林芳盛、蔡
    國杉、目擊證人呂蕙雯於警詢分別證述之情節相符（見嘉義
    縣警察局水上分局嘉水警偵字第1000008441號卷，下稱警一
    卷，第4至11頁；同分局嘉水警偵字第1000008568號卷，下
    稱警二卷，第5至7頁），並有扣押書、指認犯罪嫌疑人紀錄
    表、被害報告、贓物認領保管單各1份、照片8張等件存卷足
    稽（見警一卷第12至15頁；警二卷第9至12頁），均堪為補
    強證據，足以擔保被告前述任意性自白與事實相符。綜上所
    述，本件事證明確，被告犯行洵堪認定，應依法論科。
二、查刑法第321條於100年1月10日修正，並經總統於100年1月2
    6日以華總一義字第10000015561號令公布生效，自100年1月
    28日起施行，其中該條第1項第1款修正為：「犯竊盜罪而有
    下列情形之一者，處六月以上、五年以下有期徒刑，得併科
    新臺幣十萬元以下罰金：一、侵入住宅或有人居住之建築物
    、船艦或隱匿其內而犯之者。…」即法定本刑增訂罰金刑，
    另將「於夜間侵入」之時間要素刪除，即不論何時侵入住居
    竊盜，均為加重竊盜類型，且不以居住權人有無提出告訴為
    必要，是核被告所為，就犯罪事實一(一)部分，係犯刑法第32
    1條第1項第1款之侵入住宅竊盜罪，就犯罪事實一(二)部分，
    係犯同法第320條第1項之竊盜罪；所犯上開2罪，時間明顯
    有別，侵害不同被害人之財產法益，顯屬各別犯意，行為互
    異，應分論併罰。公訴意旨就犯罪事實一(一)部分以被告涉犯
    刑法第320條第1項之竊盜罪嫌，聲請簡易判決處刑，容有誤
    會，惟基礎事實同一，論罪法條應予變更，本院並於開庭時
    告知被告（見本院卷第23頁），以維其權益。
三、又被告前因竊盜案件，經臺灣臺南地方法院於98年2月27日
    ，以97年度易字第2052號判決判處應執行刑有期徒刑1年6月
    確定，於99年5月3日縮刑期滿執行完畢，此有臺灣高等法院
    被告前案紀錄表1份附卷供憑，其於受徒刑之執行完畢，5年
    以內故意再犯本件有期徒刑以上之2罪，均為累犯，各應依
    刑法第47條第1項規定，加重其刑。
四、爰審酌被告國小畢業之智識程度，正值青壯，卻不思以正當
    方式獲取所需，竟為私利，竊取他人財物，缺乏尊重他人財
    產權之觀念，且前已有竊盜案件之犯罪紀錄，此有上開前案
    紀錄表1份存卷為佐，未見遷善，然衡被告犯後坦承犯行、
    本件被害人失竊財物之價值、被告行竊之手段、方式，被害
    人均表示不提出民事賠償告訴等語（見本院卷第28頁），被
    告自承與父、母親同住、從事清潔工作之家庭、經濟狀況等
    一切情狀，分別量處如主文所示之刑，並定其應執行之刑。
    另因數罪併罰中之1罪，依刑法規定得易科罰金，若因與不
    得易科之他罪併合處罰結果而不得易科罰金時，原可易科部
    分所處之刑，自亦無庸為易科折算標準之記載（司法院大法
    官釋字第144號意旨可資參照），本件被告所犯侵入住宅竊
    盜罪部分經判處有期徒刑7月，不得易科罰金，則所犯竊盜
    罪部分雖諭知有期徒刑3月，揆以前揭說明，無庸為易科罰
    金之記載，併以說明。
據上論斷，應刑事訴訟法刑事訴訟法第452條、第273條之1第1項
、第284條之1、第299條第1項前段、第300條，刑法第320條第1
項、第321條第1項第1款、第47條第1項、第51條第5款，判決如
主文。
本案經檢察官郭志明到庭執行職務。
中    華    民    國    100    年    7    月    27    日
                  刑事第二庭    法  官  林青怡
以上正本證明與原本無異。
如不服本判決應於收受判決後10日內向本院提出上訴書狀，並應
敘述具體理由；其未敘述上訴理由者，應於上訴期間屆滿後20日
內向本院補提理由書（均須按他造當事人之人數附繕本）「切勿
逕送上級法院」。告訴人或被害人如對於本判決不服者，應具備
理由請求檢察官上訴，其上訴期間之計算係以檢察官收受判決正
本之日期為準。
中    華    民    國   100    年    7     月    27    日
                                書記官  江芳耀
附錄論罪科刑法條
刑法第320條
意圖為自己或第三人不法之所有，而竊取他人之動產者，為竊盜
罪，處5  年以下有期徒刑、拘役或 5 百元以下罰金。
意圖為自己或第三人不法之利益，而竊佔他人之不動產者，依前
項之規定處斷。
前二項之未遂犯罰之。
刑法第321條
犯竊盜罪而有下列情形之一者，處 6 月以上、5 年以下有期徒
刑，得併科新臺幣 10 萬元以下罰金：
一、侵入住宅或有人居住之建築物、船艦或隱匿其內而犯之者。
二、毀越門扇、牆垣或其他安全設備而犯之者。
三、攜帶兇器而犯之者。
四、結夥三人以上而犯之者。
五、乘火災、水災或其他災害之際而犯之者。
六、在車站、埠頭、航空站或其他供水、陸、空公眾運輸之舟、
    車、航空機內而犯之者。
前項之未遂犯罰之。